臺灣臺北地方法院民事判決　　　　　　 100年度訴字第1891號
原　　　告　呂鴻麟
被　　　告　葛瑞希
上列當事人間損害賠償事件，本院於民國100年7月11日言詞辯論
終結，判決如下：
    主      文
被告應給付原告新臺幣貳萬元。
原告其餘之訴駁回。
訴訟費用由被告負擔百分之一，餘由原告負擔。
本判決於原告以新臺幣柒仟元供擔保後，得假執行。但被告如以
新臺幣貳萬元為原告預供擔保後，得免為假執行。
    事實及理由
一、原告起訴主張：原告於民國98年9月10日13時許，行經被告
    葛瑞希位於臺北市中山區○○○路○段96巷41之2號住處前，
    被告葛瑞希基於傷害犯意，徒手勾勒原告呂鴻麟頸部，持行
    動電話毆打原告呂鴻麟胸背等處，致原告呂鴻麟因而受有頸
    部扭傷以及背部扭傷等傷害。經原告提起刑事傷害等之告訴
    ，案經臺灣臺北地方法院以99年度易字第224號、臺灣高等
    法院99年度上易字第1415號判處被告拘役55日在案。而原告
    多年來從事國標舞教學及擔任中華民國舞蹈團體聯合總會秘
    書長，因治療創傷，約一個月無法工作從事教學，並因此導
    致精神耗損經常失眠，為此請求被告賠償醫療費用新臺幣（
    下同）10,000元、精神慰撫金140,000元、名譽損失1,000,0
    00元（合計1,150,000元）。並聲明：被告應賠償原告1,150
    ,000元。
二、被告則以：本件肇因原告於被告住處旁開設卡拉OK店，因隔
    音設備不佳，影響被告住處安寧，被告並未毆打原告，刑事
    判決僅以原告及其員工張薇貞證詞即認定被告有傷害原告事
    實；原告未舉證證明其有支出醫療費用10,000元之事實，且
    縱認被告有傷害原告等情節，亦僅身體受有傷害，與名譽無
    關，原告不得請求名譽損失等賠償；再者，原告請求精神賠
    償140,000元，亦顯屬過高等語。並聲明：原告之訴駁回。
三、兩造不爭執事項：被告因涉犯刑事傷害等犯罪事實，經原告
    提起刑事傷害等告訴後，就被告所犯傷害部分，本院刑事庭
    以99年度易字第224號、臺灣高等法院99年度上易字第1415
    號判處被告拘役55日。而就被告被訴恐嚇危害安全罪部分，
    經臺灣高等法院以99年度上易字第1415號審理結果，認為無
    積極證據證明，而將恐嚇危害安全罪部分撤銷而為被告無罪
    判決。
四、得心證之理由：按因故意或過失，不法侵害他人之權利者，
    負損害賠償責任，民法第184條第1項前段定有明文。不法侵
    害他人之身體、健康、名譽、自由、信用、隱私、貞操，或
    不法侵害其他人格法益而情節重大者，被害人雖非財產上之
    損害，亦得請求賠償相當之金額，同法第195條第1項亦有明
    定。經查，原告主張於98年9月10日13時許，行經被告葛瑞
    希位於臺北市中山區○○○路○段96巷41之2號住處前時，被
    告先以徒手勾勒原告呂鴻麟頸部，復以持行動電話毆打原告
    呂鴻麟胸背等方式，致原告因而受有頸部扭傷以及背部扭傷
    傷害等侵權行為事實，業經本院刑事庭以99年易字第224號
    受理後，判處拘役55日，雖被告不服提起上訴，惟就上開所
    涉傷害部分，經臺灣高等法院以99年度上易字第1415號審理
    後仍維持原判決，而就上開傷害部分為駁回之判決，此有刑
    事判決附卷可稽。被告固以並未毆打原告，並以刑事判決僅
    以原告及其員工張薇貞證詞即認定被告有為侵權行為等傷害
    事實云云資為抗辯，惟其並未就所答辯主張之事實舉證以實
    其說，自難據以採信；是原告主張遭被告為侵權行為而受傷
    害事實，自堪與採信，被告應負擔侵權行為損害賠償責任，
    茲就原告所主張各項請求有無理由，分項審究如下：
  (一)醫療費用10,000元部分：
    按損害賠償，除法律另有規定或契約另有訂定外，應以填補
    債權人所受損害及所失利益為限，民法第216條第1項有明文
    規定。是原告主張其因被告侵權行為而支出醫療費用，固得
    向被告請求賠償，然依據上開法文之規定，自以填補損害之
    必要性為依據。然原告並未提出任何單據或其他證據證明有
    支出此等費用，是原告此部分主張顯無足採。
  (二)名譽損失1,000,000元部分：次按不法侵害他人之身體、健
    康、名譽、自由、信用、隱私、貞操，或不法侵害其他人格
    法益而情節重大者，被害人雖非財產上之損害，亦得請求賠
    償相當之損害。其名譽被侵害者，並得請求回復名譽之適當
    處分，民法第195條第1項固定有明文。惟查原告遭被告毆打
    致受有頸部扭傷以及背部扭傷等傷害，係原告之身體權遭受
    被告不法侵害，並非針對名譽權為侵害，而名譽權有無受有
    損害，應以社會上對個人評價是否貶損作為判斷之依據，而
    本件因毆打致使身體權遭受侵害，尚無從認為原告之名譽權
    因此導致其社會上個人評價造成貶損，且原告並未舉證證明
    其名譽權有何損害，準此，原告主張其名譽權亦因被告不法
    侵權行為受有損害云云，為不可採。
  (三)精神慰撫金14萬元部分：按法院於酌定慰撫金數額時，應斟
    酌加害人與被害人雙方之身分、資力與加害程度，及其他各
    種情形核定之。所謂「相當之金額」，應以實際加害情形與
    其名譽影響是否重大，及被害人之身分地位與加害人經濟狀
    況等關係定之，最高法院51年台上字第223號判例、47年台
    上字第1221號判例可資參照。經查原告因被告行為，受有頸
    部扭傷以及背部扭傷等傷害，被告因此經本院刑事庭以99年
    度易字第224號、臺灣高等法院99年度上易字第1415號判處
    有拘役50日在案，被告應負擔侵權行為損害賠償責任，已如
    前述，是原告主張被告應負擔非財產上損害賠償責任，即為
    有據；經審酌：原告因被告行為而受有頸部扭傷及背部扭傷
    之傷害，其行為非重，以及原告主張因被告行為造成原告身
    體及心理痛苦及創傷，夜間常為惡夢驚醒因此導致失眠精神
    耗損之部分，並無診斷證明書或其他事證可資相佐；以及斟
    酌被告因原告所開設卡拉OK店隔音設備不佳，影響住處安寧
    等原因，被告不思其他和平解決方法，或報警請求協助，竟
    以上開暴力手段徒手毆打原告等之情形，是本院審酌上情及
    兩造資力綜合判斷後，認原告得請求被告賠償之非財產上損
    害賠償應以20,000元為適當。逾此範圍，為無理由，不應准
    許。
  (四)綜上所述，原告以民法第184條第1項前段、後段規定請求被
    告給付非財產上損害賠償20,000元，為有理由，應予准許。
    逾此範圍之請求，則屬無據，不能准許。
五、假執行之宣告：本件所命被告給付之金額未逾500,000元，
    依民事訴訟法第389條第1項第5款規定應依職權宣告假執行
    。並依同法第392條第2項規定，依職權宣告被告如預供相當
    之擔保，得免為假執行。
六、訴訟費用負擔之依據：民事訴訟法第79條。
中    華    民    國   100    年    7     月    26    日
                  民事第七庭    法  官  蘇嘉豐
以上正本係照原本作成。
如對本判決上訴，須於判決送達後20日內向本院提出上訴狀。如
委任律師提起上訴者，應一併繳納上訴審裁判費。
中    華    民    國   100    年    7     月    26    日
                                書記官  林鈞婷